臺灣臺北地方法院刑事判決　　　　　　　94年度訴字第1463號
公　訴　人　臺灣臺北地方法院檢察署檢察官
被　　　告　丙○○
上列被告因偽造文書案件，經檢察官聲請以簡易判決處刑（93年
度偵緝字第1674號），本院認為不宜，改依通常訴訟程序審理，
被告於準備程序中就被訴事實為有罪之陳述，經本院合議庭裁定
改行簡式審判程序，判決如下：
    主  文
丙○○行使偽造私文書，足以生損害於公眾及他人，處有期徒刑
伍月，如易科罰金以參佰元折算壹日。緩刑貳年。如附表所示之
物均沒收。
    事  實
一、丙○○係乙○○○之外孫，渠等同住於臺北市○○區○○路
    三十一巷二號十樓，詎丙○○於民國九十三年五月十九日某
    時，為提供不動產擔保以向祥展當鋪員工李文深借取新台幣
    （下同）六百萬元之款項，竟未經其外祖母乙○○○之同意
    ，擅自盜刻「乙○○○」之印章後，冒用乙○○○之名義，
    交付前揭偽造之印章予不知情之代書楊仲遠，委託楊仲遠將
    乙○○○所有之臺北市○○區○○段五小段0000000
    0、00000000號土地辦理設定登記最高限額抵押權
    七百二十萬元予李文深，致使不知情之楊仲遠填寫內容虛偽
    不實之土地登記申請書、及抵押權設定契約書，並以偽造之
    「乙○○○」印文蓋用於前開文件上後，於九十三年五月十
    九日，持上開偽造之私文書向臺北市松山地政事務所之承辦
    人員行使，使承辦人員依形式審查後，於九十三年五月二十
    五日，將此不實之設定登記事項登載於土地登記謄本及他項
    權利證明書上，並將前揭登載不實之他項權利證明書交付予
    李文深而行使之，均足以生損害於乙○○○、李文深及地政
    事務所辦理登記業務之正確性。嗣乙○○○於同年五月二十
    八日前往臺北市松山地政事務所申請上揭土地登記謄本後，
    始知悉上情。
二、案經乙○○○訴由台北市政府警察局信義分局報請臺灣臺北
    地方法院檢察署檢察官偵查後聲請以簡易判決處刑，經本院
    改依通常訴訟程序審理，被告於準備程序中就被訴事實為有
    罪之陳述，經本院合議庭裁定改行簡式審判程序。
    理  由
一、上揭事實，業經被告丙○○於偵查及本院審理時坦承不諱（
    見偵緝卷第十至十三頁及本院準備程序筆錄），核與證人乙
    ○○○、甲○○、李文深之證詞均屬相符（見偵卷第十至十
    三頁、十七至十九頁、三三至三四頁），並有他項權利證明
    書、委託書、土地登記謄本、土地登記申請書、台北市地政
    規費及其他收入存根、抵押權設定契約書各一份在卷可稽（
    見偵卷第二十至二二、二四至二八、四十至四一頁），足見
    被告前揭任意性之自白，應與事實相符，而堪以採信。本件
    事證明確，其犯行應堪認定。
二、被告偽造乙○○○之印文後，利用不知情之代書製作內容虛
    偽不實之土地登記申請書、抵押權設定契約書，持向地政機
    關行使，而使承辦之公務員將此不實事項登載於職務上所製
    作之土地登記謄本及他項權利證明書上，並將他項權利證明
    書交付予李文深，自足生損害於乙○○○、李文深及地政機
    關辦理土地登記業務之正確性，是核其所為，係犯刑法第二
    百十六條、第二百十條之行使偽造私文書罪及同法第二百十
    六條、第二百十四條之行使使公務員登載不實之文書罪。被
    告偽造印章、印文均為偽造私文書之部分行為，偽造私文書
    之低度行為，為行使之高度行為所吸收，均不另論罪。其所
    犯行使偽造私文書罪、及行使使公務員登載不實文書罪二罪
    間，有方法目的之牽連犯關係，應依刑法第五十五條前段之
    規定，從一重之行使偽造私文書罪論處。爰審酌被告前有傷
    害前科，仍不知謹慎自持之素行、犯罪動機、目的、犯罪手
    段，幸即時為被害人所察覺，而尚未造成實質損害、犯後坦
    承犯行，深表悔悟等一切情狀，量處如主文所示之刑，並諭
    知易科罰金之折算標準。又被告前未曾受有期徒刑以上刑之
    宣告，此有台灣高等法院被告前案紀錄表在卷可稽，且經被
    害人於偵查中當庭表示不再追究之意（見偵緝卷第二十頁）
    ，經此偵審程序後，當能知所警惕，信無再犯之虞，本院因
    認所宣告之刑，以暫不執行為適當，爰併宣告緩刑二年，以
    啟自新。另偽造如附表所示偽造之「乙○○○」印文，應均
    依刑法第二百十九條之規定宣告沒收之。至偽造之「乙○○
    ○」印章一枚，並未據扣案，且證人乙○○○到庭證稱：該
    印章已銷毀等語（參見本院審判筆錄），爰不併予宣告沒收
    之。
據上論斷，應依刑事訴訟法第四百五十二條、第二百七十三條之
一第一項、第二百九十九條第一項前段，刑法第二百十六條、二
百十條、第二百十四條、第五十五條、第四十一條第一項前段、
第七十四條第一款，第二百十九條，罰金罰鍰提高標準條例第一
條前段、第二條，判決如主文。
本案經檢察官張智堯到庭執行職務。
中　　華　　民　　國　　94　　年　　11　　月　　30　　日
                        刑事第十三庭  法  官 吳佳薇
上正本證明與原本無異。
如不服本判決，應於判決送達後十日內，向本院提出上訴狀。
中　　華　　民　　國　　94　　年　　12　　月　　1 　　日
                                      書記官 潘文賢
附表
編號   偽造之文書       應沒收之物                數 量
1     土地登記申請書    偽造之「乙○○○」印文    參  枚
2     抵押權設定契約書  偽造之「乙○○○」印文    參  枚
附錄本案論罪科刑法條全文
中華民國刑法第二百十六條
(行使偽造變造或登載不實之文書罪)
行使第二百十條至第二百十五條之文書者，依偽造、變造文書或
登載不實事項或使登載不實事項之規定處斷。
中華民國刑法第二百十條
(偽造變造私文書罪)
偽造、變造私文書，足以生損害於公眾或他人者，處五年以下有
期徒刑。
中華民國刑法第二百十四條
(使公務員登載不實罪)
明知為不實之事項，而使公務員登載於職務上所掌之公文書，足
以生損害於公眾或他人者，處三年以下有期徒刑、拘役或五百元
以下罰金。
